【裁判字號】    98,易,2664
【裁判日期】    980918
【裁判案由】    詐欺等
【裁判全文】
臺灣臺中地方法院刑事判決              98年度易字第2664號
公  訴  人  臺灣臺中地方法院檢察署檢察官
被      告  壬○○
                    （現另案在臺灣臺中監獄臺中分監執行中
上列被告因詐欺等案件，經檢察官提起公訴（98年度偵字第1324
6、14087、14765、15784、16239號），被告於本院準備程序就
被訴事實為有罪之陳述，經本院合議庭裁定改行簡式審判程序，
判決如下：
    主    文
壬○○犯附表所示竊盜罪，共捌罪，均累犯，各處如附表所示之
刑。又意圖為自己不法所有，以詐術使人將本人之物交付，累犯
，處有期徒刑月，如易科罰金，以新臺幣壹仟元折算壹日。應
執行有期徒刑貳年肆月，如易科罰金，以新臺幣壹仟元折算壹日
。
    犯罪事實
一、壬○○前因違反毒品危害防制條例案件，經本院判處有期徒
    刑7月確定，送監執行，於民國94年12月9日縮刑期滿執行完
    畢。詎仍不知悔改，各基於意圖為自己不法所有之竊盜犯意
    ，於如附表所示之時間、地點，以附表所示方式，竊取附表
    「被害人欄」所示丙○○○等人之財物既遂（犯罪時間、地
    點、方法及所竊取財物均詳如附表所示）。其另基於意圖為
    自己不法所有之詐欺取財犯意，於97年9月中旬某日某時，
    在臺中縣東勢鎮○○路與新豐街口之臭豆腐小吃攤，向丙○○○詐稱：伊小孩發高燒，在臺中急診急需用錢，欲借款新
    臺幣（下同）500元等語，致丙○○○陷於錯誤，交付500元
    予壬○○。嗣因丙○○○等人發覺報警，經警循線查獲，始
    悉上情。
二、案經臺中縣警察局東勢分局報請臺灣臺中地方法院檢察署檢
    察官偵查起訴。
    理    由
一、訊據被告壬○○對於前揭犯罪事實均坦承不諱，且據證人即
    被害人丙○○○、甲○○、己○○、戊○○、庚○○、丁○○、辛○○、證人張冬英、周永圭等人分別於警詢證述明確
    ，且有照片20張附卷足憑。被告前開竊取附表所示之財物既
    遂，及詐騙被害人丙○○○500元既遂，足認其顯有為自己
    不法所有之意圖。被告自白核與事實相符。本案事證明確，
    被告犯行洵堪認定。
二、核被告所為附表所示犯行，均係犯刑法第320條第1項之竊盜
    罪，所為詐騙被害人丙○○○500元之犯行，係犯同法第339
    條第1項之詐欺取財罪。被告所犯上開各罪，犯意各別，罪
    名不同，應予分論併罰。查，被告前因違反毒品危害防制條
    例案件，經本院判處有期徒刑7月確定，送監執行，於94年
    12月9日縮刑期滿執行完畢，有臺灣高等法院被告前案紀錄
    表1份在卷足參，其前受徒刑執行完畢後，5年以內故意再犯
    本案8件竊盜罪及1件詐欺取財罪，均累犯，應依刑法第47條
    第1項之規定，各加重其刑2分之1。爰審酌被告前有多次竊
    盜前科，素行不佳，本件再犯8件竊盜罪及1件詐欺取財罪，
    不思以一己之力，循正當方式獲取錢財，所得財物價值非鉅
    ，犯罪所生損害尚屬輕微，及犯後坦承犯行等一切情狀，分
    別量處如主文所示之刑，並定其應執行之刑，及諭知易科罰
    金之折算標準（按依司法院大法官會議釋字第662號解釋：
    「中華民國94年2月2日修正公布之現行刑法第41條第2項，
    關於數罪併罰，數宣告刑均得易科罰金，而定應執行刑之刑
    逾6個月者，排除適用同條第1項得易科罰金之規定部分，與
    憲法第23條規定有違，並與本院釋字第366號解釋意旨不符
    ，應自本解釋公布之日起失其效力。」。是本案數罪併罰，
    數宣告刑均得易科罰金，雖定應執行之刑，超過有期徒刑6
    個月，揆諸司法院大法官會議釋字第366號、第662號解釋意
    旨，仍得諭知易科罰金）。
據上論斷，應依刑事訴訟法第273條之1第1項、第299條第1項前
段，刑法第320條第1項、第339條第1項、第47條第1項、第51條
第5款、第41條第1項前段，司法院大法官會議釋字第366號、第
662號解釋，刑法施行法第1條之1，判決如主文。
中    華    民    國    98    年    9    月    18    日
                  刑事第六庭    法  官  戴博誠
以上正本證明與原本無異。
如不服本判決應於收受判決後10日內向本院提出上訴書狀，並應
敘述具體理由；其未敘述上訴理由者，應於上訴期間屆滿後20日
內向本院補提理由書（均須按他造當事人之人數附繕本）「切勿
逕送上級法院」。
                                書記官  林政佑
中    華    民    國    98    年    9    月    18    日
【附錄論罪科刑法條】
刑法第320條第1項：
意圖為自己或第三人不法之所有，而竊取他人之動產者，為竊盜
罪，處5年以下有期徒刑、拘役或5百元以下罰金。
刑法第339條第1項：
意圖為自己或第三人不法之所有，以詐術使人將本人或第三人之
物交付者，處5年以下有期徒刑、拘役或科或併科1千元以下罰金
。
附表：
┌──┬──────┬─────────────┬───┬─────────────────┬───────────┐
│編號│ 犯 罪 時 間│  犯    罪    地    點    │被害人│犯罪方式及所竊取之財物            │所犯罪名及量處之刑    │
├──┼──────┼─────────────┼───┼─────────────────┼───────────┤
│一  │97年9月中旬 │臺中縣東勢鎮○○路及新豐街│林羅炳│壬○○藉詞向丙○○○購買豆漿，趁林│壬○○竊盜，累犯，處有│
│    │某日7時許   │口之臭豆腐小吃攤          │煌    │羅炳煌不注意之際，以徒手竊取林羅炳│期徒刑肆月，如易科罰金│
│    │            │                          │      │煌置於桌上之小皮包1個（內有現金400│，以新臺幣壹仟元折算壹│
│    │            │                          │      │元），壬○○得手後即逃離現場，所得│日。                  │
│    │            │                          │      │現金花用殆盡，皮包則棄置他處。    │                      │
├──┼──────┼─────────────┼───┼─────────────────┼───────────┤
│二  │97年11月初某│臺中縣東勢鎮○○街5之9號工│甲○○│壬○○藉詞向甲○○詢問應於何處購買│壬○○竊盜，累犯，處有│
│    │日16時許    │寮                        │      │肥料及贈與甲○○所栽種之香蕉，趁田│期徒刑肆月，如易科罰金│
│    │            │                          │      │財育至香蕉園採摘欲贈與壬○○之香蕉│，以新臺幣壹仟元折算壹│
│    │            │                          │      │時，以徒手竊取甲○○置於床鋪上褲子│日。                  │
│    │            │                          │      │口袋內之現金900元。壬○○得手後即 │                      │
│    │            │                          │      │逃離現場，所得現金花用完畢。      │                      │
├──┼──────┼─────────────┼───┼─────────────────┼───────────┤
│三  │98年3月中旬 │臺中縣東勢鎮○○街22號前  │乙○○│壬○○藉詞攙扶乙○○返家，以徒手竊│壬○○竊盜，累犯，處有│
│    │某日17時許  │                          │      │取乙○○置於上衣口袋內之現金1000餘│期徒刑肆月，如易科罰金│
│    │            │                          │      │元。所竊得現金均花用殆盡。        │，以新臺幣壹仟元折算壹│
│    │            │                          │      │                                  │日。                  │
├──┼──────┼─────────────┼───┼─────────────────┼───────────┤
│四  │98年4月1日10│臺中縣東勢鎮○○○段3062地│庚○○│壬○○見庚○○所有車牌號碼PVJ-149 │壬○○竊盜，累犯，處有│
│    │時許        │號果園前                  │      │號（起訴書誤載為PVJ-1430號）重型機│期徒刑陸月，如易科罰金│
│    │            │                          │      │車1輛停放該處且機車鑰匙插在機車電 │，以新臺幣壹仟元折算壹│
│    │            │                          │      │門上，即以徒手旋轉鑰匙發動電門後騎│日。                  │
│    │            │                          │      │走，竊取上開重型機車1輛既遂，嗣後 │                      │
│    │            │                          │      │將該機車棄置在臺中縣東勢鎮○○路與│                      │
│    │            │                          │      │慶福街口之慶福里候車亭（庚○○嗣後│                      │
│    │            │                          │      │已找回）。                        │                      │
├──┼──────┼─────────────┼───┼─────────────────┼───────────┤
│五  │98年4月2日6 │臺中縣東勢鎮○○路76之6號 │己○○│壬○○趁己○○不注意之際，以徒手竊│壬○○竊盜，累犯，處有│
│    │時50分許    │麵攤                      │      │取己○○置於麵攤櫥櫃內之現金500元 │期徒刑肆月，如易科罰金│
│    │            │                          │      │，得手後隨即逃離現場，所得現金供己│，以新臺幣壹仟元折算壹│
│    │            │                          │      │花用完畢。                        │日。                  │
├──┼──────┼─────────────┼───┼─────────────────┼───────────┤
│六  │98年4月16日 │臺中縣東勢鎮○○街214號「 │戊○○│壬○○至「蚵仔小吃部」內佯裝向負責│壬○○竊盜，累犯，處有│
│    │10時30分許  │蚵仔小吃部」              │      │人周永圭訂桌，趁周永圭接聽電話及陳│期徒刑肆月，如易科罰金│
│    │            │                          │      │金春工作均未注意之際，以徒手竊取店│，以新臺幣壹仟元折算壹│
│    │            │                          │      │內員工戊○○所有置於店內樓梯旁箱子│日。                  │
│    │            │                          │      │上背包內之小皮包1個（內有現金5000 │                      │
│    │            │                          │      │元、戊○○國民身分證、健保卡及信用│                      │
│    │            │                          │      │卡各1張），得手後隨即逃離現場，所 │                      │
│    │            │                          │      │得現金供己花用完畢，其餘物品則隨手│                      │
│    │            │                          │      │丟棄。                            │                      │
├──┼──────┼─────────────┼───┼─────────────────┼───────────┤
│七  │98年5月1日17│臺中縣東勢鎮○○街及勢林街│丁○○│壬○○佯裝向丁○○訂購湯包，趁張堯│壬○○竊盜，累犯，處有│
│    │時許        │口之黃昏市場              │      │雱不注意之際，以徒手開啟丁○○所有│期徒刑肆月，如易科罰金│
│    │            │                          │      │車牌號碼9873-LF號自用小客車未上鎖 │，以新臺幣壹仟元折算壹│
│    │            │                          │      │車門後，竊取丁○○所有置於車內之零│日。                  │
│    │            │                          │      │錢共700元，得手後隨即逃離現場，所 │                      │
│    │            │                          │      │得現金供己花用完畢。              │                      │
├──┼──────┼─────────────┼───┼─────────────────┼───────────┤
│八  │98年5月2日11│臺中縣東勢鎮里○街269號前 │辛○○│壬○○佯裝向辛○○訂購水果，趁盧發│壬○○竊盜，累犯，處有│
│    │時許        │                          │      │輝不注意之際，以徒手開啟丁○○所有│期徒刑陸月，如易科罰金│
│    │            │                          │      │車牌號碼OJ-8051號自用小貨車未上鎖 │，以新臺幣壹仟元折算壹│
│    │            │                          │      │車門後，徒手竊取辛○○所有置於車內│日。                  │
│    │            │                          │      │之黑色背包1個（內有現金1萬元等物）│                      │
│    │            │                          │      │，得手後隨即逃離現場，所得現金供己│                      │
│    │            │                          │      │花用完畢，其餘物品則棄置他處。    │                      │
└──┴──────┴─────────────┴───┴─────────────────┴───────────┘


司法院資訊處製作；財團法人民間司法改革基金會備份。
